臺灣士林地方法院刑事判決　　　　　　　　　　　　　九十三年度訴字第六六九號
　　公　訴　人　臺灣士林地方法院檢察署檢察官
　　被　　　告　甲○○
右列被告因違反槍砲彈藥刀械管制條例案件，經檢察官提起公訴（九十三年度偵字第
九四一七號），本院合議庭裁定由受命法官獨任進行簡式審判程序並判決如左：
    主  文
甲○○未經許可，持有其他可發射子彈具有殺傷力之改造手槍，累犯，處有期徒刑壹
年肆月，併科罰金新臺幣伍萬元，罰金如易服勞役以新臺幣玖佰元即銀元參佰元折算
壹日。
扣案之可發射子彈具有殺傷力之改造手槍壹枝（含彈匣壹個，槍枝管制編號00000000
00號）及具有殺傷力之子彈伍顆，均沒收。
    事  實
一、甲○○曾有賭博、偽造文書、誣告等前科，最後一次於民國九十年間，因犯偽造
    文書罪，經本院以九十年度簡字第三五號判處有期徒刑六月，如易科罰金以三佰
    元折算一日確定，於九十年九月七日易科罰金執行完畢（構成累犯）。詎猶未悛
    悔，於九十一年一月間某日，在臺北市○○區○○街其所經營之八路酒店內，經
    綽號「胖哥」之客戶交付可發射子彈具有殺傷力之改造手槍一支（含彈匣一個）
    及具有殺傷力之子彈七顆，以供抵債，而未經許可持有之。嗣於同年二月間，因
    酒店結束營業，遂將上開槍、彈攜帶返回臺北市○○區○○街二四五巷一號四樓
    家中置放，繼續未經許可而持有。迨九十三年九月七日下午四時四十五分許，為
    警持本院核發之搜索票，前往右開住處房間內查獲，扣得前揭可發射子彈具有殺
    傷力之改造手槍一枝（含彈匣一個，槍枝管制編號0000000000號）及具有殺傷力
    之子彈七顆（經鑑驗結果，實際擊發試射二顆，尚餘五顆），始查悉上情。
二、案經臺北市政府警察局報請臺灣士林地方法院檢察署檢察官偵查起訴。嗣經本院
    合議庭裁定由受命法官獨任進行簡式審判程序。
    理  由
一、右揭持有槍、彈之事實，業據被告甲○○於警詢、檢察官偵查及本院審理時坦承
    不諱，且有改造手槍一枝（含彈匣一個）及子彈七顆扣案可資佐證，而該扣案之
    改造手槍、子彈經送鑑驗結果，送鑑改造手槍一枝（含彈匣一個，槍枝管制編號
    0000000000號），認係由仿BERETTA廠型半自動手槍製造之玩具手槍換裝土造
    金屬槍管及土造金屬撞針而成之改造手槍，機械性能良好，可擊發適用子彈，認
    具殺傷力；送鑑改造子彈七顆，認均係土造子彈，具直徑九ｍｍ之土造金屬彈頭
    ，經採樣二顆試射，均可擊發，認均具殺傷力，此有內政部警政署刑事警察局九
    十三年九月二十四日刑鑑字第０九三０一八五九一八號槍彈鑑定書在卷可憑，足
    證被告之自白與事實相符。本件事證明確，被告未經許可無故持有上述具殺傷力
    之改造手槍、子彈之事實洵堪認定，應依法論科。
二、核被告所為，係犯槍砲彈藥刀械管制條例第十一條第四項之未經許可，持有其他
    可發射子彈具有殺傷力之改造手槍罪及同條例第十二條第四項之未經許可持有子
    彈罪。被告所犯上開二罪，係以一行為而觸犯二罪名，為想像競合犯，應依刑法
    第五十五條之規定，從一重之未經許可，持有其他可發射子彈具有殺傷力之改造
    手槍罪處斷。查被告有事實欄所載之犯罪科刑執行紀錄，此有臺灣高等法院被告
    全國前案紀錄表在卷可佐，其受有期徒刑之執行完畢後，五年以內再犯本件有期
    徒刑以上之罪，係屬累犯，應依刑法第四十七條之規定加重其刑。爰審酌被告之
    犯罪動機、生活狀況、智識程度、未經許可持有具有殺傷力之改造手槍及子彈，
    對於社會治安所生危害非淺、持有改造手槍及子彈之數目、所幸未具體造成傷害
    、犯罪後坦承犯行之態度及檢察官求處有期徒刑一年十月，衡諸上揭事項，其求
    刑尚嫌過重等一切情狀，量處如主文所示之刑，併科罰金部分並諭知易服勞役之
    折算標準。
三、扣案之具有殺傷力之改造手槍一枝（含彈匣一個，槍枝管制編號0000000000號）
    及具有殺傷力之子彈五顆（原扣得七顆，經鑑驗結果，實際擊發試射二顆，尚餘
    五顆），均屬違禁物，不問屬於犯人與否，應依刑法第三十八條第一項第一款規
    定宣告沒收。至其餘扣案之子彈二顆，業經鑑驗而試射，均已不具殺傷力，且失
    其為槍砲彈藥刀械管制條例所管制之彈藥性質，已非為違禁物，皆不予沒收，附
    此敘明。
據上論斷，應依刑事訴訟法第二百七十三條之一第一項、第二百九十九條第一項前段
，槍砲彈藥刀械管制條例第十一條第四項、第十二條第四項，刑法第十一條前段、第
四十七條、第五十五條、第四十二條第二項、第三十八條第一項第一款，罰金罰鍰提
高標準條例第二條，現行法規所定貨幣單位折算新臺幣條例第二條，判決如主文。
本案經檢察官鄭嘉欣到庭執行職務。
中　　　華　　　民　　　國　　九十三　　年　　  十二　　月　　　九　　　日
                                    臺灣士林地方法院刑事第五庭
                                        法  官  黃  潔  茹
右正本證明與原本無異。
如不服本判決，應於判決送達後十日內，向本院提出上訴狀。
                                        書記官  柳  瑞  宗
中　　　華　　　民　　　國　　九十三　　年　　  十二　　月　　十五　　　日
附錄本判決論罪科刑依據之法條：
槍砲彈藥刀械管制條例第十一條第四項：
未經許可，持有、寄藏或意圖販賣而陳列第一項所列槍砲者，處一年以上七年以下有
期徒刑，併科新臺幣七百萬元以下罰金。
槍砲彈藥刀械管制條例第十二條第四項：
未經許可，持有、寄藏或意圖販賣而陳列子彈者，處五年以下有期徒刑，併科新台幣
三百萬元以下罰金。
